Minutes et répertoires du notaire Jean Michel DELAGE, 19 novembre 1763 - 13 septembre 1771 (étude XIV)
Archives nationales
Minutes et répertoires du notaire Jean Michel DELAGE (étude XIV)
19 novembre 1763 - 13 septembre 1771
MC/ET/XIV/381 - MC/ET/XIV/429, MC/RE/XIV/7
Etude XIV; Delage, Jean Michel
Archives nationales de France
Minutes et répertoires: la loi 2008-696 du 15 juillet 2008 relative aux archives a fixé à 75 ans à compter de la date de l'acte, ou à 25 ans à compter de la date du décès de l'intéressé si ce délai est plus bref, le délai de communication des minutes et répertoires des notaires; ce délai est porté à 100 ans à compter de la date de l'acte si le document se rapporte à un mineur (code du Patrimoine, articles L213-2, 4e d et 5e).
Autres documents de l'étude (dossiers de clients, comptabilité...): s'agissant d'archives privées, ces documents sont communicables selon les modalités fixées par le déposant ou le donateur.
Certains documents ne sont pas accessibles en raison de leur mauvais état de conservation.
Versement
Accès aux instruments de recherche de tous les notaires de l’étude XIV
Archives de l'étude XIV
- Minutes de Jean Michel DELAGE, janvier 1757 - septembre 1771; MC/ET/XIV/381 - MC/ET/XIV/429
  - Minutes. 1763, 3 octobre - décembre, 3 octobre - décembre 1763; MC/ET/XIV/381
    Informations complémentaires:
    1763, 3 octobre à 19 novembre: actes passés par-devant Nicolas Laisné.
    1763, 19 novembre à décembre: actes passés par-devant Jean-Michel Delage.
    Informations concernant le classement:
    Le niveau inférieur de description, quand il existe, correspond aux minutes d'actes. Toutes les minutes ne sont pas forcément décrites une à une. Les descriptions de ces minutes sont plus ou moins détaillées.
  - Minutes. 1764, janvier - 1764, avril, janvier 1764 - avril 1764; MC/ET/XIV/382
  - Minutes. 1764, mai - 1764, juin, mai 1764 - juin 1764; MC/ET/XIV/383
  - Minutes. 1764, juillet - 1764, septembre, juillet 1764 - septembre 1764; MC/ET/XIV/384
  - Minutes. 1764, octobre - 1764, décembre, octobre 1764 - décembre 1764; MC/ET/XIV/385
  - Minutes. 1765, janvier - 1765, mars, janvier 1765 - mars 1765; MC/ET/XIV/386
  - Minutes. 1765, avril - 1765, juin, avril 1765 - juin 1765; MC/ET/XIV/387
  - Minutes. 1765, décembre, décembre 1765; MC/ET/XIV/388
  - Minutes. 1765, août, août 1765; MC/ET/XIV/389
  - Minutes. 1765, septembre - 1765, octobre, septembre 1765 - octobre 1765; MC/ET/XIV/390
  - Minutes. 1765, novembre - 1765, décembre, novembre 1765 - décembre 1765; MC/ET/XIV/391
  - Minutes. 1766, janvier - 1766, février, janvier 1766 - février 1766; MC/ET/XIV/392
  - Minutes. 1766, mars - 1766, avril, mars 1766 - avril 1766; MC/ET/XIV/393
  - Minutes. 1766, mai, mai 1766; MC/ET/XIV/394
  - Minutes. 1766, juin - 1766, juillet, juin 1766 - juillet 1766; MC/ET/XIV/395
  - Minutes. 1766, août - 1766, septembre, août 1766 - septembre 1766; MC/ET/XIV/396
  - Minutes. 1766, octobre - 1766, décembre, octobre 1766 - décembre 1766; MC/ET/XIV/397
  - Minutes. 1767, janvier - 1767, mars, janvier 1767 - mars 1767; MC/ET/XIV/398
  - Minutes. 1767, avril - 1767, juin, avril 1767 - juin 1767; MC/ET/XIV/399
  - Minutes. 1767, juillet - 1767, septembre, juillet 1767 - septembre 1767; MC/ET/XIV/400
    - Déclaration au sujet de la croix de Malte, par Charles Auguste Le Camus, dont les diamants appartienent à son épouse, 25 juillet 1767; MC/ET/XIV/400
      Origine de l'information:
      Actes signalés par le personnel du Minutier central des notaires de Paris, 2003-2012 (base de données migrée: voir contexte dans le Plan d’orientation général - Notaires de Paris, guides thématiques du Minutier).
      Date de création de la notice: 2007
      déclaration; Le Camus, Charles Auguste
    - Vente par Charles-Michel de Villette, marquis de Villette, ancien maréchal général des logis de la Cavalerie, chevalier de l'ordre royal et militaire de Saint-Louis, demeurant rue de Beaume, paroisse Saint-Sulpice, à Honoré Guibert, sculpteur du roi, demeurant place et paroisse Saint-Sulpice, de deux tableaux peints par Joseph Vernet, le premier de 2 pieds 11 pouces de haut sur 4 pieds un pouce de large, représentant un jeu de lance sur la rivière du Tibre à Rome, d'où l'on aperçoit le château Saint-Ange, lequel tableau est à présent chez Duret, graveur en taille douce, chargé d'en faire la gravure et qui a promis de le remettre dans sept mois, le second tableau de même grandeur, représentant une tempête, cette vente faite moyennant la somme de 6240 livres., 8 août 1767; MC/ET/XIV/400
      Daniel Wildenstein, Documents inédits sur les artistes français du XVIIIe siècle conservés au minutier central des notaires [1527 actes], Paris, 1966, p 158 (voir contexte dans le Plan d’orientation général - Notaires de Paris, guides thématiques du Minutier).
      Date de révision: 2011
      Date de création de la notice: 2008
      acte de vente; Beaune (rue de); Saint-Sulpice (place); Saint-Sulpice (paroisse); Vernet, Joseph (1714-1789); Villette, Charles Michel de (1736-1793); Guibert, Honoré; Duret, Pierre-Jacques (1729-17..?); sculpteur; graveur
    - VERNET (Joseph) § Vente de 2 tableaux, 8 août 1767; MC/ET/XIV/400
      Artisans XVIIe, par M. Jurgens, M.A. Fleury, R. Gourmelon et le personnel du Minutier central, 1954-1996 (fichier papier entièrement dématérialisé; voir contexte dans le Plan d’orientation général - Notaires de Paris, guides thématiques du Minutier).
      Date de révision: 2011-2012
      Date de création de la notice: 2010
      acte de vente; Vernet, Joseph
  - Minutes. 1767, octobre - 1767, décembre, octobre 1767 - décembre 1767; MC/ET/XIV/401
  - Minutes. 1768, janvier - 1768, mars, janvier 1768 - mars 1768; MC/ET/XIV/402
  - Minutes. 1768, avril - 1768, juin, avril 1768 - juin 1768; MC/ET/XIV/403
  - Minutes. 1768, juillet - 1768, août, juillet 1768 - août 1768; MC/ET/XIV/404
    - URTADO d'AMEZAGA (Balth. Joseph...) § Consentement à Michel Nicolas Joseph SUBLET d'H. marquis de Lenoncourt, 5 septembre 1768; MC/ET/XIV/404
      Fichier dit 'général' XVIIe-XVIIIe siècles, par le personnel du Minutier, 1954-1999 ( fichier papier entièrement dématérialisé; voir contexte dans le Plan d’orientation général - Notaires de Paris, guides thématiques du Minutier).
      Urtado d'Amezaga, Balth. Joseph...
  - Minutes. 1768, octobre - 1768, décembre, octobre 1768 - décembre 1768; MC/ET/XIV/405
  - Minutes. 1769, janvier - 1769, février, janvier 1769 - février 1769; MC/ET/XIV/406
  - Minutes. 1769, mars - 1769, avril, mars 1769 - avril 1769; MC/ET/XIV/407
  - Minutes. 1769, mai - 1769, juin, mai 1769 - juin 1769; MC/ET/XIV/408
  - Minutes. 1769, juillet - 1769, septembre, juillet 1769 - septembre 1769; MC/ET/XIV/409
  - Minutes. 1769, octobre - 1769, décembre, octobre 1769 - décembre 1769; MC/ET/XIV/410
  - Minutes. 1770, janvier - 1770, mars, janvier 1770 - mars 1770; MC/ET/XIV/411
  - Minutes. 1770, avril - 1770, juin, avril 1770 - juin 1770; MC/ET/XIV/412
  - Minutes. 1770, juillet - 1770, août, juillet 1770 - août 1770; MC/ET/XIV/413
  - Minutes. 1770, septembre - 1770, décembre, septembre 1770 - décembre 1770; MC/ET/XIV/414
  - Minutes. 1771, janvier - 1771, mars, janvier 1771 - mars 1771; MC/ET/XIV/415
  - Minutes. 1771, avril - 1771, juin, avril 1771 - juin 1771; MC/ET/XIV/416
  - Minutes. 1771, juillet - 1771, septembre, juillet 1771 - septembre 1771; MC/ET/XIV/417
    1771, juillet à 13 septembre: actes passés par-devant Jean-Michel Delage.
    1771, 14 à 30 septembre: actes passés par-devant Nicolas Arnoult.
    - Brac de la Perrière (Jacques-Joseph) Fermier Général § Quittance Jacques-Joseph Brac de la Perrière Marie Claude Boucher d'Orsay Jean Bevigne, 6 septembre 1771; MC/ET/XIV/417
      quittance
  - Minutes (constitutions de rentes publiques). 1757, janvier - 1759, février, janvier 1757 - février 1759; MC/ET/XIV/418
    Conversion des annuités de 1757.
    constitution de rente
  - Minutes (constitutions de rentes publiques). 1759, avril - 1759, novembre, avril 1759 - novembre 1759; MC/ET/XIV/419
    Manque(s) constaté(s) dans cet article:
    Les mois de mai, juin, juillet et septembre 1759 manquent.
  - Minutes (constitutions de rentes publiques). 1770, MC/ET/XIV/420
    Rentes remboursables au denier 20.
    Édit de décembre 1764, rentes viagères sur une tête à 10%.
    Édit de décembre 1768, effets au porteur converti en contrat, en exécution de la règle du Conseil du 20 janvier 1770. 2 s. pour livre en sus du 10e. Effets au porteur en exécution des arrêts des 20 janvier et 24 mars 1770, rentes viagères, lettres patentes du 9 février 1770, conversion des annuités de 1757, emprunts de 50 millions d'Alsace, reconnaissance Blondel de Gagny, dettes du Canada.
  - Minutes (constitutions de rentes publiques). 1765, février - 1765, juin, février 1765 - juin 1765; MC/ET/XIV/421
    Édit de décembre 1764, dans une chemise constituée par la manière de se servir de cette machine propre à dessiner tous les objets possibles, inventée au mois de janvier 1787 par le comte de Brilhac. 4 p. in-f°, avec gravure, rentes remboursables au denier 20 et au-desus du denier 20.
  - Minutes (constitutions de rentes publiques). 1768, juillet - 1768, août, juillet 1768 - août 1768; MC/ET/XIV/422
    Conversion des annuités de 1757, rentes remboursables au denier 20.
    Édit de décembre 1754, rentes provenant de la liquidation d'offices municipaux en Languedoc, édit de mai 1766.
    - JANSON (Francois) maître maçon r. Neuve Saint-Nicolas § Quittance par... à Claude COCUEL marchand tapissier en son nom à cause de Andrée DANNEQUIN sa femme et tuteur de ses frères et soeurs enfants mineurs de Hector DANNEQUIN marchand de vin, privilégié suivant la Cour de 700 Lts pour travaux de maçonnerie faits par lui en la maison de... située sur la chaussée hors la porte Saint-Antoine; Autre quitt. pour fourniture de plâtre même date, 17 septembre 1641; MC/ET/XIV/422
      quittance; Janson, Francois
  - Minutes (constitutions de rentes publiques). 1768, septembre - 1768, décembre, septembre 1768 - décembre 1768; MC/ET/XIV/423
  - Minutes (constitutions de rentes publiques). 1769, MC/ET/XIV/424
    Conversion des annuités de 1757, rentes remboursables au denier 20 et au-dessus du denier 20.
    Édit de décembre 1764, rentes viagères sur 2 têtes à 8% et sur une tête à 10%.
    Édit de décembre 1768, constitutions par les états généraux de Languedoc.
  - Minutes (constitutions de rentes publiques). 1766, juillet - 1766, août, juillet 1766 - août 1766; MC/ET/XIV/425
    Édit de décembre 1764, rentes remboursables au denier 20 et au-dessus du denier 20.
  - Minutes (constitutions de rentes publiques). 1766, septembre - 1766, décembre, septembre 1766 - décembre 1766; MC/ET/XIV/426
    Rentes remboursables.
  - Minutes (constitutions de rentes publiques). 1767, MC/ET/XIV/427
  - Minutes (constitutions de rentes publiques). 1768, janvier - 1768, juin, janvier 1768 - juin 1768; MC/ET/XIV/428
    Édit de décembre 1764, rentes remboursables au denier 20.
  - Minutes (constitutions de rentes publiques). 1768, janvier - 1768, novembre, janvier 1768 - novembre 1768; MC/ET/XIV/429
    Les mois de février et avril à octobre 1768 manquent.
- Répertoire(s) de Jean Michel DELAGE, 3 octobre 1763 - 13 septembre 1771; MC/RE/XIV/7
  - Répertoire. 1763, 3 octobre - 1771, 13 septembre, 3 octobre 1763 - 13 septembre 1771; MC/RE/XIV/7
    Informations concernant le classement et la cotation:
    Le niveau inférieur de description, quand il existe, correspond aux mentions d'actes contenues dans le répertoire. Parmi celles-ci, certaines peuvent y être décrites, de manière plus ou moins détaillée. Pour consulter l'acte proprement dit, il convient de rechercher la cote au niveau des articles (registre ou liasse) des minutes du notaire (cote de type 'MC/ET').